臺灣彰化地方法院刑事判決　　　　　　　94年度訴字第1156號
公　訴　人　臺灣彰化地方法院檢察署檢察官
被　　　告　甲○○
　　　　　　　　　　　號(
上列被告因違反毒品危害防制條例案件，經檢察官提起公訴（94
年度毒偵字第2841號），被告於本院準備程序中就被訴事實為有
罪之陳述，經本院合議庭裁定改依簡式審判程序審理，並判決如
下：
    主  文
甲○○連續施用第一級毒品，累犯，處有期徒刑壹年；扣案之第
一級毒品海洛因壹包（淨重零點零肆公克）沒收銷燬之，注射針
筒壹支沒收。
    事  實
一、甲○○前因違反肅清煙毒條例及麻醉藥品管理條例案件，經
    法院分別判處有期徒刑3 年3 月、6 月，應執行有期徒刑3
    年4 月確定，入監執行後於民國85年8 月23日縮短刑期假釋
    出監付保護管束；又因違反肅清煙毒條例案件，經法院判處
    有期徒刑3 年2 月確定，前開假釋並經撤銷，而與上開殘刑
    有期徒刑1 年3 月21日接續執行，再於89年2 月23日縮短刑
    期假釋出監付保護管束，嗣再經撤銷假釋入監執行殘刑，已
    於92年8 月15日縮刑期滿執行完畢；另因施用毒品案件，經
    本院以90年度毒聲字第2379號裁定送觀察、勒戒後，認有繼
    續施用毒品之傾向，再經本院以90年度毒聲字第2734號裁定
    令入戒治處所施以強制戒治，已於91年1 月21日停止強制戒
    治出所付保護管束，並於91年7 月8 日保護管束期滿未經撤
    銷視為執行完畢釋放，由臺灣彰化地方法院檢察署檢察官以
    91年度戒毒偵字第730 號為不起訴處分確定。猶不思悔改，
    於前揭強制戒治執行完畢釋放後5 年內，復基於施用第一級
    毒品海洛因之概括犯意，自93年10月初某日起，至94年9 月
    21日上午6 時許止，在其位於彰化縣芬園鄉○○村○○路○
    段93巷198 號之住所及芬園鄉貓羅溪旁等處，以將海洛因混
    合礦泉水置於針筒內注射體內之方式，連續施用第一級毒品
    海洛因多次，頻率約每2 天施用1 次。嗣於94年6 月3 日上
    午8 時10分許，在上址之住所為警查獲，並扣得其所有之第
    一級毒品海洛因1 包（淨重0.04公克），及其所有，供其施
    用第一級毒品海洛因所用之注射針筒1 支；另起訴後於94年
    9 月22日因通緝到案後進入臺灣彰化看守所時採驗其尿液亦
    呈鴉片類藥物陽性反應，而於本院審理中供出上情。
二、案經彰化縣警察局彰化分局報告臺灣彰化地方法院檢察署檢
    察官偵查起訴。
    理  由
一、被告甲○○於準備程序中，先就上揭犯罪事實為有罪之陳述
    ，且所犯係死刑、無期徒刑、最輕本刑為3 年以上有期徒刑
    以外之罪，經本院合議庭依刑事訴訟法第273 條之1 第1 項
    之規定，裁定由法官一人獨任進行簡式審判程序，合先敘明
    。
二、上開犯罪事實，業據被告於本院審理中坦承不諱，且被告於
    前揭時地獲案後經採其尿液送驗之結果，呈嗎啡陽性反應（
    按一般施用海洛因者會在其體內代謝為嗎啡成分殘留，並經
    由尿液排出），有彰化縣警察局彰化分局委託檢驗尿液代號
    與真實姓名對照認證單、彰化縣衛生局94年6 月13日煙檢字
    第942363號煙毒尿液檢驗成績書、詮昕科技股份有限公司94
    年7 月27日00000000號濫用藥物尿液檢驗報告、檢體採收紀
    錄表及中山醫學大學附設醫院藥物濫用檢測中心報告書影本
    各1 份附卷可稽，並有注射針筒1 支扣案可佐；又扣案之白
    色粉末1 包，經送法務部調查局鑑驗，確為第一級毒品海洛
    因（淨重0.04公克）無訛，此有法務部調查局94年8 月4 日
    調科壹字第140011841 號鑑定通知書1 份在卷可憑；再參以
    施用第一級毒品海洛因具成癮性，在生理上或心理上都會對
    海洛因產生強烈的需求與依賴，一旦停用，會有發汗、流淚
    、緊張、無法入睡、出現劇烈嘔吐、發冷、血壓升高等禁斷
    症狀等情，足徵被告自白與事實相符，堪予採信。而被告前
    因施用毒品案件，經本院以90年度毒聲字第2379號裁定送觀
    察、勒戒後，認有繼續施用毒品之傾向，再經本院以90年度
    毒聲字第2734號裁定令入戒治處所施以強制戒治，已於91年
    1 月21日停止強制戒治出所付保護管束，並於91年7 月8 日
    保護管束期滿未經撤銷視為執行完畢釋放，有臺灣高等法院
    被告前案紀錄表1 份在卷可參，被告於前揭強制戒治執行完
    畢釋放後5 年內，再犯施用毒品犯行，亦堪認定。本案事證
    已臻明確，被告施用第一級毒品海洛因犯行堪予認定，應依
    法論科。
三、核被告所為，係犯毒品危害防制條例第10條第1 項施用第一
    級毒品罪。其為供己施用而於施用前後持有海洛因之低度行
    為，為其施用之高度行為所吸收，不另論罪。又被告先後多
    次施用第一級毒品犯行，時間緊接，所犯為構成要件相同之
    罪名，顯係基於概括犯意反覆為之，應依連續犯之規定，論
    以一罪，並依法加重其刑。被告前開犯罪事實中，除自93年
    10月間某日起，至94年6 月3 日回溯72小時內某時許止，連
    續施用海洛因多次之犯行，經檢察官提起公訴外，其餘部分
    之犯行雖未據檢察官提起公訴，惟該部分犯行與檢察官起訴
    經本院論罪部分有連續犯裁判上一罪之關係，自為起訴效力
    所及，應由本院併予審理，附此敘明。又查被告曾因違反肅
    清煙毒條例及麻醉藥品管理條例案件，經法院分別判刑確定
    ，已於92年8 月15日縮刑期滿執行完畢，有臺灣高等法院被
    告前案紀錄表乙紙附卷可憑，其受此有期徒刑執行完畢後，
    5 年以內再犯有期徒刑以上之罪，為累犯，應依法遞予加重
    其刑。爰審酌被告有多次施用毒品前科，素行不良，且本次
    犯罪期間內於94年6 月3 日為警查獲後，仍未能停止吸毒犯
    行，足見其自制能力尚有未足，有接受相當期間監禁教化之
    必要，以促其及早矯正吸毒惡習；惟念其犯罪之動機、目的
    係因施用毒品之習性難以戒除，其犯罪手段僅係戕害自己之
    身心、施用毒品次數、時間及犯罪後雖坦承犯行，但係經通
    緝始到案之態度等一切情狀，量處如主文所示之刑，以示懲
    儆。扣案被告所有之海洛因1 包（淨重0.04公克），核屬毒
    品危害防制條例第2 條第2 項第1 款之第一級毒品，應依同
    條例第18條第1 項前段之規定，沒收銷燬之；扣案之注射針
    筒1 支，為被告所有，且係供其施用第一級毒品海洛因犯罪
    所用之物，業據被告於本院審理時供明在卷，爰依刑法第38
    條第1 項第2 款之規定宣告沒收之。
據上論斷，應依刑事訴訟法第273 條之1 第1 項、第299 條第1
項前段，毒品危害防制條例第10條第1 項、第18條第1 項前段，
刑法第11條前段、第56條、第47條、第38條第1 項第2 款，判決
如主文。
本案經檢察官鮑慧忠到庭執行職務。
中　　華　　民　　國　　94　　年　　9 　　月　　30  　日
　　　　　　　　　刑事第一庭    法　官　吳永梁
以上正本證明與原本無異。
如不服本判決，應於判決送達後10日內向本院提出上訴狀 (須附
繕本)。
中　　華　　民　　國　　94　　年　　10　　月　　3   　日
                                書記官  陳美敏
附錄論罪科刑法條全文：
毒品危害防制條例第10條
施用第一級毒品者，處六月以上五年以下有期徒刑。
施用第二級毒品者，處三年以下有期徒刑。
